臺灣桃園地方法院刑事判決
公　訴　人　臺灣桃園地方法院檢察署檢察官
被　　　告　甲○○　男　三十五.
上列被告因侵占等案件，經檢察官提起公訴（八十七年度偵字第
九九九三號、一一一二六號），本院判決如下：
    主  文
甲○○意圖為自己不法之所有，以詐術使人將本人之物交付，累
犯，處有期徒刑肆月，如易科罰金，以參佰元折算壹日。又竊盜
，累犯，處有期徒刑參月，如易科罰金，以參佰元折算壹日。應
執行有期徒刑陸月，如易科罰金，以參佰元折算壹日。
    事  實
一、甲○○前因偽造有價證券案件，經臺灣高等法院八十一年度
    上訴字第四九三一號、最高法院八十二年度台上字第九二八
    號判處有期徒刑一年十月確定；復因詐欺及侵占案件，分別
    經本院八十三年度易字第八八號及八十三年度易字第二五三
    八號判處有期徒刑四月及六月，並經本院八十三年度聲字第
    一六一○號裁定應執行有期徒刑八月確定，前開各案經合併
    執行，於民國八十二年十月十三日入監執行，至八十三年十
    二月二十八日假釋出獄，迄八十五年三月二十五日縮刑假釋
    期滿，假釋未經撤銷，所餘刑期以已執行論（構成累犯）。
二、詎其仍不知悔改，復於八十七年五月二十五日下午二時許，
    在桃園縣桃園市○○○路拾獲丙○○所遺失之發票人為瑞享
    電子股份有限公司、付款人為臺灣中小企業銀行南崁分行、
    發票日及到期日各為八十七年五月二十二日及八十七年五月
    三十一日、面額為新臺幣（下同）六萬零六百六十九元、票
    號係ＣＪ0000000號之本票一紙（所涉侵占遺失物之
    部分詳後述），明知前開本票為他人遺失之物，恐已遭持有
    人掛失止付而無法兌現，仍意圖為自己不法之所有，於八十
    七年五月二十九日下午四時許，在其不知情之友人黃智俊位
    於桃園縣龍潭鄉天龍二巷四號五樓之住處，持前開本票向闕
    明科調借現金，使闕明科誤認前開本票為其所有而陷於錯誤
    ，致交付借款予甲○○，以此詐術之方法詐得現金五萬八千
    元，嗣經闕明科將前開本票轉讓予金和昌鋼鐵股份有限公司
    屆期提示，始知上述本票業經丙○○掛失止付而遭退票。
三、甲○○另意圖為自己不法之所有，於八十七年七月二十二日
    中午十二時四十分許，持其前女友黃玉英所交付車號Ｌ五─
    五七九七號自用小客車之鑰匙及遙控器各一支，在桃園縣桃
    園市○○街一號地下一樓之停車場內，竊取黃玉英之妹乙○○所有之前開自用小客車，得手後，供己使用，嗣於八十七
    七年七月二十六日下午三時四十分許，在桃園縣中壢市○○
    路○段五十八巷二十一號三之二室為警查獲。
四、案經桃園縣警察局桃園及中壢分局報請臺灣桃園地方法院檢
    察署檢察官偵查起訴。甲○○於本院審理中逃匿，經本院於
    八十八年四月十九日發布通緝，嗣於九十四年一月十六日中
    午十二時許，在桃園縣龜山鄉○○○路一百八十四號前為警
    緝獲。
    理  由
一、本案被告甲○○所犯之侵占遺失物、詐欺取財罪及普通竊盜
    罪，非為死刑、無期徒刑、最輕本刑三年以上有期徒刑之罪
    或高等法院管轄第一審案件之罪，而被告於本院準備程序進
    行中，就被訴事實為有罪之陳述，經本院告知簡式審判程序
    意旨，並聽取公訴人及被告之意見後，本院合議庭依刑事訴
    訟法第二百七十三條之一第一項之規定，裁定依簡式審判程
    序審理，合先敘明。
二、上揭事實欄二、三之詐欺取財及普通竊盜之犯罪事實，業據
    被告甲○○於本院審理時坦承不諱（見本院卷第三五頁），
    核與證人丙○○、闕明科、黃智俊、乙○○、黃玉英分別於
    警詢及偵查時證述之情節相符（見偵字第九九九三號卷第一
    五、四、一九、二○頁、偵字第一一一二六號卷第八、三一
    頁），並有前述本票、退票理由單、掛失止付票據提示人資
    料查報表、遺失票據申報書各一份（見偵字第九九九三號卷
    第五至八頁）及贓物領據一紙在卷可稽（見偵字第一一一二
    六號卷第九頁），且有鑰匙及遙控器各一支扣案可資佐證，
    足認被告前開自白與事實相符，堪以採信。本件事證明確，
    自應依法論科。
三、核被告所為，係犯刑法第三百三十九條第一項詐欺取財罪及
    同法第三百二十條第一項普通竊盜罪。被告所犯上開二罪之
    間，犯意各別，罪名不同，應分論併罰之。又其前因偽造有
　　價證券案件，經臺灣高等法院八十一年度上訴字第四九三一
  　號、最高法院八十二年度台上字第九二八號判處有期徒刑一
    年十月確定；復因詐欺及侵占案件，分別經本院八十三年度
    易字第八八號及八十三年度易字第二五三八號判處有期徒刑
    四月及六月，並經本院八十三年度聲字第一六一○號裁定應
    執行有期徒刑八月確定，前開各案經合併執行，於八十二年
    十月十三日入監執行，至八十三年十二月二十八日假釋出獄
    ，迄八十五年三月二十五日縮刑假釋期滿，假釋未經撤銷，
    所餘刑期以已執行論，此有臺灣高等法院被告全國前案紀錄
    表在卷可稽，其前受有期徒刑執行完畢，於五年內再犯本件
    最重本刑為有期徒刑以上之罪，為累犯，應依刑法第四十七
    條之規定加重其刑。爰審酌被告犯後坦承犯行之態度，詐欺
    所得之金額尚非鉅大，及所竊得前述自用小客車業已發還乙○○，是犯罪所生之損害尚屬輕微等一切情狀，分別量處如
    主文所示之刑。末按行為後法律有變更者，適用裁判時之法
    律，刑法第二條第一項前段定有明文。本件被告行為後，刑
    法第四十一條於九十年一月十日經修正公布，並於同年月十
    二日生效，易科罰金之適用範圍擴大為最重本刑五年以下有
　　期徒刑之罪，並明定併合處罰之數罪，如各罪均得易科罰金
　  者，其應執行之刑逾六月時，亦得適用之。茲比較新舊刑法
    第四十一條之結果，以修正後之刑法第四十一條較有利於被
    告，故依前揭說明，應適用裁判時之法律即修正後之刑法第
　　四十一條，本院自應就前揭宣告之刑及定執行刑後之刑度，
  　分別諭知易科罰金之折算標準。
四、前開本票一張及扣案之鑰匙、遙控器各一支，雖係供被告為
    本件詐欺取財及普通竊盜犯罪所用之物，然前述本票乃為被
    告拾獲之物，而上開鑰匙及遙控器則係車主乙○○所有，業
    經被告供述在卷，均非被告所有，核與刑法第三十八條規定
    沒收之要件有間，自不得宣告沒收，併此敘明。
五、不另為免訴之諭知：
（一）公訴意旨另以：被告於前揭時地拾獲丙○○所遺失之上揭
      本票一紙後，竟意圖為自己不法之所有，而侵占入己，因
      認被告涉犯刑法第三百三十七條之侵占遺失物罪嫌，並認
      此犯行與前述詐欺取財罪間，具有方法、結果之牽連關係
      ，為裁判上一罪等語。
（二）按時效已完成者，應諭知免訴之判決，刑事訴訟法第三百
      零二條第二款定有明文。次按牽連犯追訴權時效，在各個
    　犯罪間各自獨立，不相干連，應分別計算，最高法院六十
      九年度台上字第四九一七號判例意旨可資參照。
（三）經查：公訴人雖認被告涉有上揭侵占遺失物罪嫌，然刑法
      第三百三十七條之最高法定刑為五百元罰金，其追訴權時
      效期間，依刑法第八十條第一項第五款規定為一年。被告
      因逃匿，經本院於八十八年四月十九日發佈通緝（詳本院
      八十七年度易字第三四三六號卷第三六頁之通緝書），致
      審判之程序不能繼續進行，依刑法第八十三條第一項、第
      三項規定，追訴權之時效停止原因繼續存在之期間達時效
      期間四分之一者，停止原因視為消滅之規定，應一併計算
      該項追訴期間四分之一，合計為一年三月。又追訴權之時
      效自開始實施偵查日起，至本院審理發佈通緝日之前一日
      止，不發生時效進行之問題（司法院二十九年院字第一九
      六三號及大法官會議釋字第一三八號解釋意旨參照），是
      本件自公訴人於八十七年六月十七日最早知悉被告侵占遺
      失物而開始實施偵查之日起（詳偵字第九九九三號卷第四
      頁闕明科之筆錄），至本院於八十八年四月十九日發佈通
      緝之前一日止，計九月一日，應一併加計之，合計為二年
      一日，而自被告行為時（八十七年五月二十五日）迄今，
      已逾六年餘，是本案顯已逾上開追訴權時效。本應諭知免
      訴，惟公訴人認此部分與前揭詐欺取財之有罪部分，具有
      牽連犯裁判上一罪之關係，爰不另為免訴之諭知。
據上論斷，應依刑事訴訟法第二百七十三條之一第一項、第二百
九十九條第一項項前段，刑法第二條第一項前段、第三百三十九
條第一項、第三百二十條第一項、第四十七條、修正後第四十一
條第一項前段、第五十一條第五款，罰金罰鍰提高標準條例第一
條前段、第二條，判決如主文。
本案經檢察官簡志祥到庭執行職務。
中　　華　　民　　國　九十四　年　　二　　月　二十一　日
                  刑事第八庭    法　官　  吳為平
以上正本證明與原本無異。
如不服本判決，應於送達後十日內，向本院提出上訴狀。
                                書記官    賴朱梅
中　　華　　民　　國　九十四  年    二    月  二十三  日
附錄論罪科刑法條：
刑法第三百三十九條第一項
意圖為自己或第三人不法之所有，以詐術使人將本人或第三人之
物交付者，處五年以下有期徒刑、拘役或科或併科一千元以下罰
金。
刑法第三百二十條第一項
意圖為自己或第三人不法之所有，而竊取他人之動產者，為竊盜
罪，處五年以下有期徒刑、拘役或五百元以下罰金。
